臺灣桃園地方法院刑事判決
111年度交簡上字第194號
上  訴  人
即  被  告  沈富揚


上列上訴人即被告因公共危險案件，不服本院民國111年5月30日
111年度壢交簡字第988號第一審刑事簡易判決（聲請簡易判決處
刑案號：111年度速偵字第1773號），提起上訴，本院管轄之第
二審合議庭判決如下：
    主  文
上訴駁回。
    事  實
一、沈富揚自民國111年4月24日凌晨2時許起至同日凌晨5時許止
    ，在桃園市○○區○○路000號世紀KTV飲用洋酒後，明知飲酒後
    已達不得駕駛動力交通工具之程度，仍基於酒後駕駛動力交
    通工具之犯意，於同日凌晨5時許，自該處駕駛車牌號碼000
    -0000號自用小客車離去。嗣於同日凌晨5時28分許，行經桃
    園市○○區○○路○○○○街路○號前，因轉彎未打方向燈為警攔檢
    ，復經警發覺其散發酒氣，而於同日凌晨5時31分許，測得
    其吐氣所含酒精濃度達每公升0.55毫克，始悉上情。
二、案經桃園市政府警察局中壢分局報告臺灣桃園地方法院檢察
    署檢察官偵查後聲請以簡易判決處刑。
    理  由
壹、程序方面
一、卷附之桃園市政府警察局中壢分局當事人酒精測定紀錄表，
    應具證據能力：
  ㈠被告雖辯稱其當時左轉有打方向燈，且事後檢視員警提供之
    行車紀錄器，發現並未拍到其有無打方向燈之片段，其駕車
    並未發生危害，員警應不得隨意攔停，本案查獲程序違法，
    酒測單應不具證據能力等語（見本院111年度交簡上字第194
    號卷【下稱簡上卷】第35頁）。
  ㈡按警察勤務方式包含勤區查察、巡邏、臨檢、守望、值班及
    備勤。而其中第2款巡邏係指：劃分巡邏區（線），由服勤
    人員循指定區（線）巡視，以查察奸宄，防止危害為主；並
    執行檢查、取締、盤詰及其他一般警察勤務，警察勤務條例
    第11條第2款定有明文。次按交通勤務警察或依法令執行交
    通稽查任務人員，對於違反道路交通管理事件之稽查，應認
    真執行；其有不服稽查而逃逸之人、車，得追蹤稽查之。前
    項稽查，查獲違反道路交通管理事件之舉發方式如下：一、
    當場舉發：違反本條例行為經攔停之舉發。違反道路交通管
    理事件統一裁罰基準及處理細則第10條第1項、第2項第1款
    亦有明文。另警察職權行使法第8條則規定「警察對於已發
    生危害或依客觀合理判斷易生危害之交通工具，得予以攔停
    並採行下列措施：一、要求駕駛人或乘客出示相關證件或查
    證其身分。二、檢查引擎、車身號碼或其他足資識別之特徵
    。三、要求駕駛人接受酒精濃度測試之檢定。警察因前項交
    通工具之駕駛人或乘客有異常舉動而合理懷疑其將有危害行
    為時，得強制其離車；有事實足認其有犯罪之虞者，並得檢
    查交通工具」。是以，警察於巡邏過程中發現有交通違規情
    事，自得予以攔停稽查，嗣於取締過程中，發現駕駛人身上
    散發酒氣、面帶酒容而有酒後駕駛之跡象，此際因駕駛人之
    身體等處露有犯罪痕跡，可疑為涉犯不能安全駕駛動力交通
    工具罪嫌之人，而合理判斷駕駛人繼續駕駛該交通工具易生
    危害時，應得要求駕駛人接受酒精濃度測試之檢定，先予敘
    明。
  ㈢據證人即本案攔查之桃園市政府警察局中壢分局員警葉政昱
    到庭證稱：當天伊和巡佐楊東霖執行巡邏勤務，經過恩德街
    要右轉時，剛好建築物底下有缺口，有看到被告駕車從地下
    室出來沒有打方向燈，開出來時又跨越雙黃線，後來和被告
    交會時，覺得被告臉比較緊張，所以做了交通稽查，攔下被
    告後，發現被告身上有比較濃的酒氣，故在提供漱口水後對
    被告實施酒測等語（見簡上卷第52頁）。
  ㈣且經本院當庭勘驗行車紀錄器檔案（檔名：VID_00000000_05
    5124.avi、VID_00000000_055423.avi），於畫面時間05：5
    3：31時，A車（即被告駕駛之車輛）從畫面右方出現，朝警
    車之方向直行而來，此時員警B（即葉政昱）稱：「0679（
    即被告所駕車輛車牌號碼數字部分）」、「沒有打方向燈」
    ；於被告駕車行經警車前方，並朝畫面左方加速駛離之際，
    員警A（即楊東霖）稱：「他想跑、他想跑，我看到那個緊
    張的臉了」後，旋即調頭自後追趕被告，並示意被告停車受
    檢；嗣被告遭攔停後，員警有向被告說明係因轉彎未打方向
    燈而進行稽查，並於交談中發覺被告疑有飲酒駕車等節，有
    本院勘驗筆錄暨擷取圖片附卷可佐（見簡上卷第63至66頁）
    。觀諸上開勘驗結果，除可認當日查獲被告之情形，與證人
    葉政昱前揭證述情節吻合外；自葉政昱發覺被告所駕車輛當
    下，隨即出言表示被告未打方向燈，及其與楊東霖攔停被告
    後，亦主動向被告說明係因轉彎未打方向燈之原因而予攔停
    等情以觀，堪信其等當日應係目睹被告前述交通違規事由，
    方上前攔檢稽查，嗣於過程中查覺被告身上散發酒氣，而依
    其等值勤經驗判斷被告所駕車輛為易生危害之交通工具，始
    要求對被告施以酒測檢定。則綜觀上開員警攔停被告及後續
    要求被告進行酒測之過程，可認員警所為係基於客觀合理之
    依據，當無違法可言，故據以產生之前述酒精測定紀錄單，
    自屬適法，而據證據能力。
  ㈤至被告辯稱行車紀錄器並未攝得其有無打方向燈乙節，然此
    屬交通違規事由實體上舉證之問題，非謂行車紀錄器未攝得
    被告前述交通違規行為，即認員警之攔查程序係屬違法。從
    而，被告辯稱員警不得隨意攔檢、本案查獲程序違法，酒精
    測定紀錄單應無證據能力云云，無從採認。
二、本判決以下所引用之非供述證據，除前述已敘及之當事人酒
    精測定紀錄表外，均與本件事實具有自然關聯性，且核屬書
    證、物證性質，又查無事證足認有違背法定程序或經偽造、
    變造所取得等證據排除之情事，復經本院依刑事訴訟法第16
    4條、第165條踐行物證、書證之調查程序，況檢察官及被告
    對此部分之證據能力亦均不爭執，是堪認均具有證據能力。
貳、實體方面
一、上開事實，業據被告於警詢、偵查及本院審理中坦承不諱，
    且有桃園市政府警察局中壢分局當事人酒精測定紀錄表、舉
    發違反道路交通管理事件通知單及車輛詳細資料報表等在卷
    可稽（見臺灣桃園地方檢察署111年度速偵字第1773號卷第2
    7頁、第31頁、第33頁），足認被告上開任意性自白與事實
    相符，應堪採信。本件事證已臻明確，被告犯行堪以認定，
    應依法論科。
二、論罪科刑及駁回上訴之理由：
　㈠核被告所為，係犯刑法第185條之3第1項第1款之駕駛動力交
    通工具而有吐氣所含酒精濃度達每公升0.25毫克以上情形之
    罪。
　㈡原審以被告犯罪事證明確，而論以刑法第185條之3第1項之不
    能安全駕駛動力交通工具罪；並審酌酒後駕車會增加用路人
    無端風險，也有危及自身安全之可能，且有關酒後禁止駕車
    的觀念，多年來透過政令宣導及各類媒體廣為宣傳使各界週
    知，被告對於飲酒後不能駕車及其危險性，應已知悉，卻在
    酒精尚未完全消退之情形下駕車上路，顯然心存僥倖，缺乏
    尊重其他用路人的觀念，且危害己身及其他公眾的安全；並
    考量被告係駕駛自用小客車，所生危險較行駛一般機車為高
    ，然幸未發生交通事故；另斟酌被告坦承犯行之犯後態度，
    及教育程度、生活狀況等一切情狀，量處有期徒刑2月，併
    科罰金新臺幣（下同）4萬元，並諭知有期徒刑如易科罰金
    、罰金如易服勞役，均以1,000元折算1日之折算標準。經核
    認事用法均無違誤，量刑亦已具體斟酌刑法第57條所列事項
    ，復未逾越法定刑範圍，或有何顯然失當、濫用權限之情事
    ，應予維持。被告上訴意旨執前詞指摘原審判決不當，請求
    撤銷改判等語，為無理由，應予駁回。
據上論斷，應依刑事訴訟法第455條之1第1項、第368條，判決如
主文。
本案經檢察官林穎慶聲請以簡易判決處刑，檢察官李孟亭到庭執
行職務。
中　　華　　民　　國　　111 　年　　10　　月　　27　　日
                  刑事第四庭  審判長法  官  黃柏嘉
                                    法  官  涂偉俊
                                    法  官  陳韋如
以上正本證明與原本無異。
不得上訴。
                                    書記官  劉貞儀
中　　華　　民　　國　　111 　年　　10　　月　　27　　日

附錄本案論罪科刑法條全文：
中華民國刑法第185條之3
駕駛動力交通工具而有下列情形之一者，處3年以下有期徒刑，
得併科30萬元以下罰金：
一、吐氣所含酒精濃度達每公升零點二五毫克或血液中酒精濃度
    達百分之零點零五以上。
二、有前款以外之其他情事足認服用酒類或其他相類之物，致不
    能安全駕駛。
三、服用毒品、麻醉藥品或其他相類之物，致不能安全駕駛。
因而致人於死者，處3年以上10年以下有期徒刑，得併科2百萬元
以下罰金；致重傷者，處1年以上7年以下有期徒刑，得併科1百
萬元以下罰金。
曾犯本條或陸海空軍刑法第54條之罪，經有罪判決確定或經緩起
訴處分確定，於十年內再犯第1項之罪因而致人於死者，處無期
徒刑或5年以上有期徒刑，得併科3百萬元以下罰金；致重傷者，
處3年以上10年以下有期徒刑，得併科2百萬元以下罰金。